---
title: "Sesión 1"
author: "Juan Francisco Gracia Sercado."
date: "18/11/2019"
output:
  html_document: default
  pdf_document: default
---

```{r setup, include=FALSE}
knitr::opts_chunk$set(echo = TRUE)
```

# Descarga de datos



## Paso 1. Carpeta de trabajo
1. Creamos una carpeta en una **USB** que se llame **mapas**
2. Creamos dos subcarpetas dentro de la carpeta **mapas** una que se llame **base** y la otra **capas**.

## Paso 2. Descargar archivos .csv y .shp 
### Archivos **CSV**
1. Ingresamos a la página web https://datos.cdmx.gob.mx/pages/home/ .
2. Damos click en **explorar datos** .
3. Seleccionamos **Incidentes viales reportados por c5**
4. Seleccionamos **exportar datos** .
5. Damos click en **Formatos de archivo plano** -> **CSV** .
6. Guardamos en la carpeta **base** .

### Archivos **shp**

(Para cobnocer sobre los archivos shape ingrese en (http://www.geogra.uah.es/gisweb/practica-vectorial/Formato_Shapefile.htm))

1. Ingresamos a la página web https://datos.cdmx.gob.mx/pages/home/ .
2. Damos click en **explorar datos** .
3. Seleccionamos **Alcaldias**
4. Seleccionamos **exportar datos** .
5. Damos click en **Formatos de archivo geográfico** -> **Shapefile** .
6. Guardamos en la carpeta **capas**


# Mi primer mapa en R
Abrimos el IDE **Rstudio**, damos click en **File** -> **New File** -> **R Script**

## Paso 3. Librerias a utlizar

```{r,eval=F}
library(data.table) 
library(dplyr)
library(raster): 
library(leaflet)
```

*data.table* : Agregación rápida de datos grandes (por ejemplo, 100 GB en RAM), uniones ordenadas rápidas, adición / modificación / eliminación rápida de columnas por grupo sin ninguna copia, listas de columnas, lectura / escritura amigable y rápida de valores separados por caracteres. Ofrece una sintaxis natural y flexible, para un desarrollo más rápido. Ver [data.table](https://cran.r-project.org/web/packages/data.table/index.html)

*dplyr* : Es una gramática de manipulación de datos, que proporciona un conjunto consistente de verbos que lo ayudan a resolver los desafíos más comunes de manipulación de datos. Ver [dplyr](https://www.rdocumentation.org/packages/dplyr/versions/0.7.8)

*raster* : Lectura, escritura, manipulación, análisis y modelado de datos espaciales cuadriculados. El paquete implementa funciones básicas y de alto nivel. Se admite el procesamiento de archivos muy grandes. También hay soporte para operaciones de datos vectoriales como las intersecciones. Ver [raster](https://cran.r-project.org/web/packages/raster/index.html)

*leaflet* : Cree y personalice mapas interactivos utilizando la biblioteca JavaScript 'leafler' y el paquete 'htmlwidgets'. Estos mapas se pueden usar directamente desde la consola R, desde 'RStudio', en aplicaciones Shiny y documentos R Markdown.

## Nota
Si no tiene instalada alguna de las librerias dar la instrucción **install.package ("nombre de la libreria")**, v.g, **install.package("data.table")**


## Paso 4. Ubicamos nuestro espacio de trabajo

Seleccionamos la ruta donde se encuentra nuestra carpeta **mapas**
```{r, eval=FALSE}
setwd("/home/jfractal/Documentos/talleres/MAPAS R/mapas/")
```

## Paso 5. Introducimos los datos a trabajar

Introducimos nuestra base en formato .csv
```{r, eval=F}
df <- fread("/home/jfractal/Documentos/talleres/MAPASR/mapas/base/incidentes-viales-c5.csv")
```

Mostramos las variables de **df** y su tipo de clase.
```{r, eval=FALSE}
str(df) 
```

Introducimos la base de capas que esta en formato .shp.

```{r, eval=F}
capas <- shapefile("/home/jfractal/Documentos/talleres/MAPAS R/mapas/capas/alcaldias/alcaldias.shp")
```

Mostramos las variables de **capas* y su tipo de clase.
```{r, eval=FALSE}
str(capas)

```

## Paso 6. Generamos la ventana gráfica de leaflet
```{r}
library(leaflet)
leaflet()
```
## Paso 7. Agregar mosaicos de mapas de OpenStreetMap predeterminados
```{r}
library(leaflet)
leaflet()%>%
  addTiles()
    
```
## Paso 8. Agregamos unas coordenadas 

```{r}
library(leaflet)
leaflet()%>%
  addTiles()%>%
  setView(lng = -99.028858, lat = 19.394208, zoom = 12)
  
```

## Paso 9. Función **addProvidertiles** (Mosaicos)

Alternativamente, se pueden agregar muchos mapas base gratuitos de terceros utilizando la addProviderTiles()función, que se implementa utilizando el complemento de proveedores de leaflet . Ver aquí para el conjunto completo (http://leaflet-extras.github.io/leaflet-providers/preview/index.html).


```{r}
library(leaflet)
leaflet()%>%
  addProviderTiles(providers$Stamen.Toner)%>%
  setView(lng = -99.028858, lat = 19.394208, zoom = 12)
  
```

```{r}
library(leaflet)
leaflet()%>%
  addProviderTiles(providers$CartoDB.Positron)%>%
  setView(lng = -99.028858, lat = 19.394208, zoom = 12)
  
```


```{r}
library(leaflet)
leaflet()%>%
  addProviderTiles(providers$Esri.NatGeoWorldMap)%>%
  setView(lng = -99.028858, lat = 19.394208, zoom = 12)
  
```



```{r}
library(leaflet)
leaflet()%>%
  addProviderTiles(providers$CartoDB.DarkMatter)%>%
  setView(lng = -99.028858, lat = 19.394208, zoom = 12)
  
```