---
title: "Sesión 2"
author: "Juan Francisco Gracia Sercado."
date: "18/11/2019"
output: html_document
---

```{r setup, include=FALSE}
knitr::opts_chunk$set(echo = TRUE)
```
Vamos a generar un mapa integrando capas. Para ello utilizaremos el archivo **alcaldias.shp** que se encuentra en nuestra carpeta **mapas** -> **alcaldias** .

El tipo de archivo shape es de polígonos, es decir, son formas cerradas. 

```{r, eval=T}
library(raster)
capas <- shapefile("/home/jfractal/Documentos/talleres/MAPAS R/mapas/capas/alcaldias/alcaldias.shp")
library(leaflet)
leaflet()%>%
  addTiles()%>%
  addPolygons(data = capas, 
              stroke = T, color = "red", weight = 5, opacity = 0.5, fill = T,
              highlight = highlightOptions(weight = 3,
                                              color = "black",
                                              bringToFront = TRUE))
```

Si se quiere solo una parte (una alcaldía).

Vamos a gráficar el polígono correspondiente a la alcaldía Gustavo A. Madero.

```{r}
GAM<-capas[capas$nomgeo=="Gustavo A. Madero",]
library(leaflet)
leaflet()%>%
  addProviderTiles(providers$OpenTopoMap)%>%
  addPolygons(data = GAM)
```

## Nota

El simbolo "$" se usa para asignar (filtrar) variables de un conjunto de datos.

Por ejemplo GAM <- capas[capas$nomgeo == "Gustavo A. Madero"] la instrucción que estamos dando es que de los datos **"capas"** tome la variable **"nomgeo"** y selecciones la observación que se llama **"Gustavo A. Madero"**.

